【裁判字號】    92,交聲,1330
【裁判日期】    921110
【裁判案由】    違反道路交通管理處罰條例聲明異議
【裁判全文】
臺灣臺北地方法院交通事件裁定                      九十二年度交聲字第一三三０號
    原處分機關  臺北市交通事件裁決所
    異  議  人
    即受處分人  百竣有限公司
    代  表  人  康俊雄
右列受處分人因違反道路交通管理處罰條例案件，對於臺北市交通事件裁決所九十二
年十月二十日所為之處分（原處分：北市裁三字第裁二二─一Ａ0000000號）
，聲明異議，本院裁定如左：
    主  文
異議駁回。
    理  由
一、按汽車臨時停車時，應依左列規定：(一)橋樑、隧道、圓環、障礙物對面、鐵路平
    交道、人行道、行人穿越道、快車道等處，不得臨時停車；汽車停車時，應依左
    列規定：(一)禁止臨時停車處所不得停車，道路交通安全規則第一百十一條第一款
    、第一百十二條第一項第一款分別定有明文。又汽車駕駛人停車時，有左列情形
    之一者，處新臺幣六百元以上一千二百元以下罰鍰：(一)在禁止臨時停車處所停車
    者，道路交通管理處罰條例第五十六條第一項第一款規定甚明。
二、本件異議人即受處分人百竣有限公司所有之車牌號碼ＢＶ－九五九二號自用一般
    小客貨車，於民國九十二年八月十四日上午九時五十分許，停放在禁止臨時停車
    之臺北市○○路○段四十二號前人行道上，經臺北市停車管理處人員拍攝照片逕
    行舉發，嗣經臺北市交通事件裁決所以異議人違反道路交通管理處罰條例第五十
    六條第一項第一款規定裁處罰鍰新臺幣（下同）九百元之事實，有臺北市政府交
    通局北市交停字第一Ａ0000000號舉發違反道路交通管理事件通知單、臺
    北市交通事件裁決所北市裁三字第裁二二─一Ａ0000000號違反道路交通
    管理事件裁決書各一件及採證舉發照片一幀存卷可憑。
三、本件異議人固坦承其所有之車牌號碼ＢＶ－九五九二號自用一般小客貨車，於右
    揭時間停放在臺北市○○路○段四十二號前之事實，惟辯稱：停車地點沒有紅線
    或黃線標示，更無任何禁止停車告示，舉發人員告發前亦未做任何示警行為，該
    車輛未停放在人行道上，絕無影響行人用路權益與不便云云。經查，異議人所有
    之車牌號碼ＢＶ－九五九二號自用一般小客貨車，確實於右揭時間停放在臺北市
    ○○路○段四十二號前舖設紅白相間地磚之人行道上，此觀諸卷附上開採證照片
    ，至為顯然。又人行道不得臨時停車，且禁止臨時停車處所不得停車，道路交通
    安全規則規定甚明，此為領有汽車駕駛執照之汽車駕駛人本應周知之事項，毋待
    於人行道上設置任何禁止停車之警告標誌即明。是本件異議人辯稱停車地點無禁
    止停車告示，舉發人員告發前亦未做任何示警行為，並非於人行道上停車云云，
    諉不足採。再異議人所有之車輛停放在上址人行道上，已造成人行道路面減縮，
    明顯影響行人通行之權益，異議人空言辯稱絕無影響行人用路權益與不便云云，
    不足採信。從而原處分機關據以援引道路交通管理處罰條例第五十六條第一項第
    一款規定，裁處罰鍰新臺幣九百元，核無不當，本件異議為無理由，應予駁回。
據上論結，應依道路交通案件處理辦法第十九條，裁定如主文。
中      華      民      國    九十二    年      十一      月     十     日
                                      臺灣臺北地方法院刑事第八庭
                                          法  官 張筱琪
右正本證明與原本無異。
如不服本裁定，應於裁定送達後五日內向本院提出抗告狀。
                                          書記官 潘文賢
中      華      民      國    九十二    年     十一     月     十三     日


司法院資訊處製作；財團法人民間司法改革基金會備份。
